臺灣苗栗地方法院刑事判決　　　　　　　 96年度易字第891號
公　訴　人　臺灣苗栗地方法院檢察署檢察官
被　　　告　丙○○
　　　　　　　　　　　號在押.
　　　　　　乙○○
　　　　　　甲○○
　　　　　　戊○○
上列被告因竊盜等案件，經檢察官提起公訴（96年度偵字第3007
、3941、3945、4236、4336、4475號），本院合議庭裁定改依簡
式審判程序，判決如下：
    主  文
丙○○幫助犯詐欺取財罪，處有期徒刑陸月，減為有期徒刑參月
；又犯竊盜罪，累犯，處有期徒刑陸月；又共同犯竊盜罪，累犯
，處有期徒刑陸月；又共同犯竊盜罪，累犯，處有期徒刑陸月；
又共同犯竊盜罪，累犯，處有期徒刑陸月；又犯結夥三人以上於
夜間侵入住宅竊盜罪，累犯，處有期徒刑捌月。應執行有期徒刑
貳年陸月。
乙○○共同犯竊盜罪，累犯，處有期徒刑陸月；又共同犯竊盜罪
，累犯，處有期徒刑陸月。應執行有期徒刑拾月。
甲○○犯竊盜罪，累犯，處有期徒刑陸月；又共同犯竊盜罪，累
犯，處有期徒刑陸月；又犯攜帶兇器竊盜罪，累犯，處有期徒刑
捌月；又犯結夥三人以上於夜間侵入住宅竊盜罪，累犯，處有期
徒刑捌月；又共同犯攜帶兇器竊盜罪，累犯，處有期徒刑捌月。
應執行有期徒刑貳年捌月。
戊○○犯夜間侵入住宅竊盜罪，累犯，處有期徒刑捌月；又犯結
夥三人以上於夜間侵入住宅竊盜罪，累犯，處有期徒刑捌月。應
執行有期徒刑壹年貳月。
    事  實
一、(一)丙○○前因竊盜、違反毒品危害防制條例、贓物等案件，
    經本院分別判處有期徒刑4 月、4 月、4 月，上開竊盜罪之
    有期徒刑4 月，雖於民國92年7 月30日執行易科罰金，但上
    開3 罪經定應執行刑為有期徒刑10月，於93年3 月23日入監
    服刑（竊盜罪之有期徒刑4 月，雖經易科罰金，因與他罪合
    併定執行刑，不能認執行完畢），後又因竊盜、違反毒品危
    害防制條例等案件，經本院分別判處有期徒刑1 年、6 月、
    4 月，嗣經定應執行刑為有期徒刑1 年9 月確定，與上開應
    執行有期徒刑10月接續執行，於94年9 月28日縮短刑期假釋
    出監，假釋期間付保護管束，而於95年4 月10日保護管束期
    滿未經撤銷假釋，視為執行完畢。(二)乙○○前因竊盜案件，
    經本院以94年度易字第392 號判處有期徒刑1 年確定，甫於
    95 年8月12日縮刑期滿執行完畢。(三)甲○○前因竊盜、贓物
    案件，分別經本院判處有期徒刑4 月、3 月確定，嗣經本院
    裁定其應執行刑為有期徒刑7 月確定，復因違反毒品危害防
    制條例案件，經本院判處有期徒刑5 月確定，上開案件經接
    續執行，於96年4 月24日因縮短刑期假釋出監，至96年5 月
    26 日 假釋期滿未經撤銷視為執行完畢。(四)戊○○前因2 次
    竊盜案件，分別經本院判處有期徒刑1 年2 月、1 年2 月確
    定，嗣經本院裁定其應執行刑為有期徒刑2 年3 月確定，復
    因違反毒品危害防制條例案件，經本院判處有期徒刑10月確
    定，上開案件經接續執行，於95年10月14日因縮短刑期假釋
    出監，而於96年2 月18日假釋期滿未經撤銷視為執行完畢。
二、丙○○明知向銀行申請金融帳戶使用係輕而易舉之事，一般
    人無故取得他人金融帳戶使用之行徑常與財產犯罪之需要密
    切相關，而可預見願意花錢向他人收購金融帳戶使用者，可
    能係將該帳戶作為詐騙他人使用，雖對於其提供金融帳戶給
    他人使用並無必定引發他人萌生犯罪之確信，但仍基於縱若
    有人持以實施詐欺取財犯罪亦無違反其本意之幫助犯意，而
    基於幫助犯罪之不確定故意，於93年3 月21日下午3 時許，
    在其位於苗栗縣頭份鎮○○里○○鄰○○路67巷10號住處附近
    之路旁，將其向臺灣郵政股份有限公司頭份田寮郵局開戶申
    請取得之帳號00000000000000號之存摺、提款卡、密碼，以
    新台幣（下同）3 千元之代價，賣予姓名年籍均不詳之成年
    男子，供作為向他人詐欺取財之工具。嗣於93年4 月1 日下
    午2 時30分許，寅○○接獲詐欺集團成員謊稱中獎之電話通
    知，要求寅○○需先匯款作為在香港外匯銀行開戶用，寅○○因而陷於錯誤，在位於高雄市三民區○○○路之大昌郵局
    之櫃臺，以匯款方式，依指示於同日下午2 時57分許，將5
    萬8 千5 百元匯入丙○○之郵局帳號00000000000000號帳戶
    內。嗣因寅○○發覺受騙而報警，為警循線查獲上情。
三、丙○○、乙○○、甲○○、戊○○、辰○○（另行審結）等
    人意圖為自已不法之所有，或獨自1 人或與他人共同或結夥
    3 人以上基於竊盜之犯意聯絡及行為分擔，於附表所示之時
    間、地點，分別以附表所示之方法，或徒手或攜帶客觀上可
    供為兇器使用之鋼剪1 支竊取如附表所示之物，嗣於附表所
    示之時間、地點經警循線查獲。
四、案經辛○○、子○○等訴由苗栗縣警察局竹南分局、頭份分
    局、苗栗分局報請臺灣苗栗地方法院檢察署檢察官偵查起訴
    。
    理  由
一、上開事實，業據被告丙○○、乙○○、甲○○、戊○○等人
    於偵訊及本院審理時均坦承不諱，核與證人即被害人葉俊驛
    丑○○、癸○○、庚○○、壬○○、江文獻、卯○○、子○○、證人即被害人臺灣電力公司巡修股蟠桃班外線技術員己○○、證人即富貴檳榔攤負責人林盈富、證人即日川商店之
    負責人湯坤鳳於警詢證述翔實（見96年度偵字第3007號卷第
    9 頁；96年度偵字第4236號卷第32至34；96年度偵字第4475
    號卷第15至17頁；96年度偵字第4336號19至23頁；見96年度
    偵字第3941號卷第79至82、84至86、94至96、100 至102 、
    108 至110 、206 至207 頁）。並有財團法人金融聯合徵信
    中心通報案件紀錄資訊1 紙、內政部警政署反詐騙案件紀錄
    表2 紙、詐騙帳戶通報警示詐騙電話斷話申請表、高雄市政
    府警察局三民第二分局鼎山派出所呈報單各1 紙、郵政國內
    匯款執據影本1 份、士宏聯合律師事務所律師函影本1 紙、
    臺灣郵政股份有限公司頭份田寮郵局96年7 月6 日苗32支字
    第000002號書函檢附丙○○帳號00000000000000號之資金往
    來明細、自82年9 月21日至87年12月21日之客戶歷史交易清
    單各1 份、渣打國際商業銀行頭份分行96年7 月13日渣打商
    銀頭份字第09600016號函檢附之丙○○開戶資料及資金往來
    明細各1 份、臺中商業銀行竹南分行96年7 月4 日中竹南字
    第09611200151 號函檢附之客戶丙○○存款帳戶往來明細表
    及開戶資料各1 份，兆豐國際商業銀行頭份分行96年7 月6
    日96頭份字第070 號函檢附之丙○○相關資料、臺灣郵政股
    份有限公司頭份田寮郵局分別於96年7 月6 日苗32支字第00
    0001號書函檢附之丙○○帳號00000000000000之資金往來明
    細自87年12月21日至94年6 月13日之客戶歷史交易清單、96
    年8 月21日苗栗32支字第0003號書函檢附之丙○○帳號0000
    0000000000號之存簿掛失補副申請變更印鑑申請及戶籍謄本
    資料影本各1 份（見96年度偵字第3007號卷第10至16、30至
    37、55至66、78至81頁）。此外，復有苗栗縣警察局頭份分
    局搜索扣押筆錄、扣押物品目錄表各4 份、贓物認領保管單
    共7 紙、失車- 唯讀案件基本資料2 紙、苗栗縣警察局車輛
    尋獲電腦輸入單5 份、車籍查詢- 基本資料詳細畫面4 份、
    贓物及監視器電腦翻拍、失竊現場等照片共44張（見96年度
    偵字第3941號卷第34至37、83、87至93、97至99、103 至10
    5 、107 、111 至114 、118 至128 頁；96年度偵字第4236
    號卷第24至26、28至31、36頁；96年度偵字第4336號卷第24
    至28、33至35頁；96年度偵字第4475號卷第18至22、25至27
    頁）附卷可稽。是被告4 人之自白與事實相符，足堪信為真
    實。
二、論罪科刑：
  (一)被告丙○○行為後，刑法於94年2 月2 日修正公佈，95年7
    月1 日施行，其中罰金部分：刑法施行法亦於95年6 月14
    日增訂第1 條之1 。罰金刑部分，刑法分則編各罪所定罰金
    刑之貨幣單位原為銀元，修正前刑法第33條第5 款規定：「
    罰金：1 元（銀元）以上。」而依罰金罰鍰提高標準條例規
    定，就72年6 月26日前修正之刑法部分條文罰金數額提高2
    至10倍，其後修正者則不提高倍數，並依現行法規所定貨幣
    單位折算新臺幣條例規定，以銀元1 元折算新臺幣3 元；修
    正後刑法第33條第5 款規定：「罰金：新臺幣1000元以上，
    以百元計算之。」刑法第33條第5 款所定罰金貨幣單位經修
    正為新臺幣後，刑法分則各罪所定罰金刑之貨幣單位亦應配
    合修正為新臺幣，為使刑法分則編各罪所定罰金之最高數額
    與刑法修正前趨於一致，乃增訂刑法施行法第1 條之1： 「
    中華民國94年1 月7 日刑法修正施行後，刑法分則編所定罰
    金之貨幣單位為新臺幣。94年1 月7 日刑法修正時，刑法分
    則編未修正之條文定有罰金者，自94年1 月7 日刑法修正施
    行後，就其所定數額提高為30倍。但72年6 月26日至94 年1
    月7 日新增或修正之條文，就其所定數額提高為3 倍。」從
    而，刑法分則編各罪所定罰金刑之最高數額，於上開規定修
    正後並無不同，惟修正後刑法第33條第5 款所定罰金刑最低
    數額，較之修正前提高，自以修正前刑法第33條第5 款規定
    ，較有利於被告丙○○。經本院比較上開罰金刑最低額之結
    果，以被告丙○○行為時之規定較有利於被告丙○○，應依
    刑法第2 條第1 項前段之規定，而適用修正施行前刑法關於
    罰金最低額之規定。修正前刑法第51條規定：「數罪併罰
    ，分別宣告其罪之刑，依左列各款定其應執行者：」其中第
    5 款規定：「宣告多數有期徒刑者，於各刑中之最長期以上
    ，各刑合併之刑期以下，定其刑期。但不得逾20年。」修正
    後刑法第51條第5 款規定：「宣告多數有期徒刑者，於各刑
    中之最長期以上，各刑合併之刑期以下，定其刑期。但不得
    逾30年。」比較結果，修正後刑法並非較有利於被告丙○○
    ，依刑法第2 條第1 項前段之規定，仍應依修正前刑法第51
    條第5 款規定，定其應執行之刑。
  (二)核被告丙○○等4 人所為：被告丙○○部分：其於事實欄
    二所為係犯刑法第30條第1 項前段、第339 條第1 項之幫助
    詐欺取財罪。事實欄三附表編號1.、2.、3.、5.所為，均係
    犯刑法第320 條第1 項之竊盜罪。事實欄三附表編號8.所為
    ，係犯刑法第321 條第1 項第1 款、第4 款之結夥3 人以上
    於夜間侵入住宅竊盜罪。被告乙○○部分：其於事實欄三
    附表編號2.、3.所為，均係犯刑法第320 條第1 項之竊盜罪
    。被告甲○○部分：其於事實欄三附表編號4.、5.所為，
    均係犯刑法第320 條第1 項之竊盜罪。事實欄三附表編號7.
    所為，係犯刑法第321 條第1 項第3 款之攜帶兇器竊盜罪。
    事實欄三附表編號8.所為，係犯刑法第321 條第1 項第1 款
    、第4 款之結夥3 人以上於夜間侵入住宅竊盜罪。事實欄三
    附表編號9.所為，係犯刑法第321 條第1 項第3 款之攜帶兇
    器竊盜罪。被告戊○○部分：其於事實欄三附表編號6.所
    為，係犯刑法第321 條第1 項第1 款於夜間侵入住宅竊盜罪
    。事實欄三附表編號8.所為，係犯刑法第321 條第1 項第1
    款、第4 款之結夥3 人以上於夜間侵入住宅竊盜罪。
  (三)被告丙○○於事實欄二之犯行，係基於幫助之意思，參與詐
    欺取財犯罪構成要件以外之行為，為幫助犯，應依刑法第30
    條第2 項之規定，按正犯之刑減輕之。又95年7 月1 日修正
    施行之刑法第30條固有若干文字之更動，將「從犯」修正為
    「幫助犯」，將「幫助他人犯罪」修正為「幫助他人實行犯
    罪行為」，但均不影響「幫助犯無獨立性，必以正犯有犯罪
    行為之存在，始能存在」之從屬性質，故不涉及罪刑實質內
    容之變更，應無比較新舊法之問題，附此敘明。又被告丙○○、乙○○就附表編號2.、3.之竊盜犯行，被告甲○○、丙○○就附表編號5.之竊盜犯行，被告丙○○、甲○○、戊○○、辰○○就附表編號8.之加重竊盜犯行，被告甲○○、辰
    ○○就附表編號9.之加重竊盜犯行，均有犯意聯絡及行為分
    擔，應論以共同正犯。又被告丙○○所犯幫助詐欺取財罪及
    先後5 次竊盜犯行，均行為互殊，犯意各別，應予分論併罰
    。被告乙○○先後2 次竊盜犯行、被告甲○○先後5 次竊盜
    犯行、被告戊○○先後2 次竊盜犯行，均行為互殊，犯意各
    別，均應予分論併罰。
  (四)被告丙○○、乙○○、甲○○、戊○○4 人，有事實欄所載
    之有期徒刑執行完畢之情形，有臺灣高等法院被告前案紀錄
    表各1 份在卷可參，渠等於有期徒刑執行完畢後5 年內再故
    意犯本件有期徒刑以上之罪，為累犯，均應依刑法第47條第
    1 項之規定加重其刑，惟被告丙○○就事實欄二之幫助詐欺
    取財罪，其犯罪時間尚不構成累犯。
  (五)爰審酌被告丙○○提供前揭郵局帳戶存摺資料供他人犯罪使
    用，助長財產犯罪風氣，又被告丙○○、乙○○、甲○○、
    戊○○等人，均正值壯年，竟不思以正當方法獲取金錢、財
    物，為貪圖私利，一再竊取他人之財物，缺乏尊重他人財產
    權之觀念。復衡酌其等犯罪之動機、目的、所生危害，被告
    等於本案犯罪過程中所得之不法利益，及其犯後能坦承犯行
    ，節省有限之司法資源，態度尚稱良好等一切情狀，分別量
    處如主文所示之刑，並定其應執行刑，以資懲儆。另被告丙○○於事實欄二所犯之罪，其犯罪時間係在96年4 月24日以
    前，所犯為刑法第30條第1 項、第339 條第1 項之幫助詐欺
    取財罪，悉合於中華民國96年罪犯減刑條例規定之減刑條件
    ，應依該條例第2 條第1 項第3 款、第7 條規定減其宣告刑
    2 分之1 ，減為如主文所示之刑並依該條例第11條規定定其
    應執行之刑。至被告等人犯罪所用之鑰匙2 支、電話卡1 枚
    、鋼剪1 支等工具並未扣案，為免日後執行困難，爰不併予
    宣告沒收。
  (六)至起訴書雖以被告丙○○有多次竊盜犯行，聲請依刑法第90
    條規定，諭知刑之執行前，令入勞動場所強制工作。惟查，
    宣告強制工作，固在於維護社會秩序，保障人民之生命財產
    ，然保安處分係對受處分人將來之危險性所為之處置，以達
    教化與治療之目的，為刑罰之補充制度。本件被告丙○○固
    曾有2 次竊盜前科，復因本件5 件竊盜案件遭追訴處罰，或
    可謂其素行不佳，然鑑於其多次竊盜前科之型態，或係竊取
    他人所有之機車、鋼心鋁絞線（有本院92年度易字第6 號、
    93年度易字第57號判決書在卷為憑），或係本件竊取他人所
    有之存摺、提款卡、玉石手鐲、小貨車、白鐵板、電纜線等
    物，均非屬危害社會重大之竊盜類型，而其竊盜他人機車、
    汽車之犯行亦非屬竊盜機車、汽車以供銷售之集團所可比擬
    。雖其本件竊盜5 次，但無其他證據佐證前，尚難認被告有
    竊盜犯罪之習慣，自不足認其有刑法第90條所定之有犯罪之
    習慣或因遊蕩或懶惰成習而犯罪之情形，此部分本院認以刑
    罰處罰已足，無庸另為強制工作之諭知，併此敘明。
三、被告丁○○部分，俟到案後另行審結。
據上論斷，應依刑事訴訟法第273 條之1 第1 項、第299 條第1
項前段，刑法第2 條第1 項前段、第30條第1 項前段、第2 項、
第320 條第1 項、第321 條第1 項第1 款、第3 款、第4 款、第
339 條第1 項、第51條第5 款、修正前刑法第51條第5 款、刑法
第47條第1 項，中華民國96年罪犯減刑條例第2 條第1 項第3 款
、第7 條、第11條，刑法施行法第1 條之1 ，判決如主文。
本案經檢察官洪清秀到庭執行職務
中　　華　　民　　國　　96　　年　　11　　月　　6　　日
                  刑事第三庭    法　官　吳國聖
以上正本證明與原本無異。
如不服本判決，應於判決送達後10日內向本院提出上訴狀（應附
繕本），其未敘述上訴理由者，應於上訴期間屆滿後20日內補提
理由書狀於本院，上訴於臺灣高等法院臺中分院。告訴人或被害
人如對於本判決不服者，應具備理由請求檢察官上訴，其上訴期
間之計算係以檢察官收受判決正本之日期為準。
                                書記官  陳玲君
中　　華　　民　　國　　96　　年　　11　　月　　6  　日
附表：
┌──┬───┬────┬────┬──────────────────┐
│編號│行為人│犯罪時間│犯罪地點│ 犯罪手法 (犯罪行為)、所得財物      │
├──┼───┼────┼────┼──────────────────┤
│ 1  │丙○○│96年5月 │苗栗縣頭│丙○○見丑○○位於苗栗縣頭份鎮○○街│
│    │      │18日下午│份鎮永安│289 巷2 號之住處，平日無人居住，認有│
│    │      │2時許   │街289巷2│機可趁，即無故侵入丑○○之住宅（侵入│
│    │      │        │號      │住宅部分未據告訴），竊取丑○○所有之│
│    │      │        │        │中華商業銀行綜合存款存摺1 本、金融卡│
│    │      │        │        │1 張、玉石手鐲2 個、玉石動物雕像4個 │
│    │      │        │        │及丑○○之妻洪麗娟所有之中華商業銀行│
│    │      │        │        │綜合存款存摺1 本、金融卡1 張等財物，│
│    │      │        │        │嗣經丑○○察覺而報警處理，並經警依法│
│    │      │        │        │於96年7 月16日下午3 時10分許，在黃群│
│    │      │        │        │凱位於苗栗縣頭份鎮○○里○○鄰○○路67│
│    │      │        │        │巷10號住處，查獲上開贓物而循線查悉上│
│    │      │        │        │情。                                │
├──┼───┼────┼────┼──────────────────┤
│ 2  │丙○○│96年5月 │新竹市東│由丙○○駕駛其所有車號8287-GH 號自用│
│    │乙○○│11日晚上│區建功一│小客車搭載乙○○至新竹市○區○○○路│
│    │      │11時許  │路70巷口│70巷口，由乙○○在車上把風，丙○○下│
│    │      │        │        │車以自備之鑰匙1 支（未扣案）竊取徐耀│
│    │      │        │        │民所有之車號EG－0383號自用小貨車，得│
│    │      │        │        │手後丙○○將該贓車交由乙○○駕駛。  │
├──┼───┼────┼────┼──────────────────┤
│ 3  │丙○○│96年5月 │苗栗縣竹│丙○○駕駛車號8287－GH號自用小客車，│
│    │乙○○│12日凌晨│南鎮公義│而乙○○駕駛附表編號2 所竊得之贓車EG│
│    │      │2時許   │路與龍山│－0383號自用小貨車，一同至苗栗縣竹南│
│    │      │        │路陸橋下│鎮○○路與龍山路陸橋下，見白鐵板之螺│
│    │      │        │        │絲已鬆開，即徒手竊取臺灣電力公司所有│
│    │      │        │        │之白鐵板3 片，得手後將贓物置於車號EG│
│    │      │        │        │－0383號自用小貨車上，適為警方巡邏至│
│    │      │        │        │該處，2 人見狀即棄車徒步逃離現場。  │
├──┼───┼────┼────┼──────────────────┤
│ 4  │甲○○│96年7月 │苗栗縣苗│以自備之鑰匙1 支（未扣案，去向不明）│
│    │      │30日凌晨│栗市嘉福│，竊取庚○○所有停放該處之車號5H－14│
│    │      │3時許   │街25號前│22號自用小貨車，得手後供已使用。    │
├──┼───┼────┼────┼──────────────────┤
│ 5  │甲○○│96年7月 │苗栗市北│由甲○○駕駛竊得之5H－1422號自用小貨│
│    │丙○○│30日上午│苗里國華│車，丙○○則駕駛其所有車號8287－GH號│
│    │      │6 時34分│路426 號│自用小客車，至苗栗市○○里○○路426 │
│    │      │許      │旁      │號旁，共同徒手竊取壬○○所有之路燈電│
│    │      │        │        │纜線（長約200 公尺），得手後與電纜線│
│    │      │        │        │搬至5H-1422 號自用小貨車上，載至新竹│
│    │      │        │        │市某處變賣，得款1 萬元，由2 人均分。│
├──┼───┼────┼────┼──────────────────┤
│ 6  │戊○○│96年8 月│苗栗縣頭│戊○○騎乘車號ARE －571 號重型機車，│
│    │      │8 日晚上│份鎮建國│至江文獻位於苗栗縣頭份鎮○○路1511巷│
│    │      │10時許  │里2 鄰中│8 號住處，見江文獻適出門，認有機可趁│
│    │      │        │華路1511│，竟以電話卡（未扣案，去向不明）插入│
│    │      │        │巷8號   │門縫開啟喇叭鎖之方式，入內竊取江文獻│
│    │      │        │        │所有之臺灣啤酒易開罐裝2 箱、尊爵香菸│
│    │      │        │        │1 條，得手後用上開機車載運返家。    │
├──┼───┼────┼────┼──────────────────┤
│ 7  │甲○○│96年8 月│苗栗縣頭│戊○○見江文獻處尚有啤酒等物，即以電│
│    │      │8 日晚上│份鎮建國│話通知甲○○等人，由丙○○駕駛車號GH│
│    │      │10時至晚│路2 段79│－8287號自小客車搭載甲○○、辰○○等│
│    │      │上11時許│號前    │人，前往與戊○○會合，行經苗栗縣頭份│
│    │      │        │        │鎮○○路○ 段79號前，發現卯○○所有車│
│    │      │        │        │號CB－4072號自小貨車停放於路邊，范國│
│    │      │        │        │屏另行起意，竟持客觀上可供為兇器使用│
│    │      │        │        │之鋼剪1 支（未扣案，已丟棄），以破壞│
│    │      │        │        │車門鎖及電源之方式，竊取卯○○所有之│
│    │      │        │        │車號CB－4072 號自用小貨車。         │
├──┼───┼────┼────┼──────────────────┤
│ 8  │戊○○│96年8 月│苗栗縣頭│由丙○○駕駛車號GH－8287號自小客車搭│
│    │甲○○│8 日晚上│份鎮建國│載辰○○，甲○○駕駛竊得之車號CB－40│
│    │丙○○│10時許至│里2 鄰中│72號自小貨車搭載戊○○，共同至江文獻│
│    │辰○○│11時許  │華路1511│上開住處，見該門未上鎖，即無故侵入住│
│    │      │        │巷8號   │宅（侵入住宅部分未據告訴），徒手竊取│
│    │      │        │        │臺灣啤酒易開罐裝40箱、臺灣金牌啤酒玻│
│    │      │        │        │璃瓶裝10箱、臺灣啤酒玻璃裝2 箱，得手│
│    │      │        │        │後將竊得啤酒置放在上開竊得之車號CB－│
│    │      │        │        │4072號自用小貨車上。嗣翌日（8 月9 日│
│    │      │        │        │）下午，由丙○○與辰○○共乘車號GH－│
│    │      │        │        │8287號自小客車，甲○○與戊○○共乘車│
│    │      │        │        │號MI－8645號自小客車，將部分贓物載至│
│    │      │        │        │位於苗栗市○○路113 號之「富貴檳榔攤│
│    │      │        │        │」及苗栗市○○路168 號之「日紅商店」│
│    │      │        │        │，分別出售予不知情之富貴檳榔攤負責人│
│    │      │        │        │林盈富及日紅商店負責人湯坤鳳，得款約│
│    │      │        │        │19000 元，丙○○、戊○○各分得5000元│
│    │      │        │        │，甲○○、辰○○分別得款4500元。嗣經│
│    │      │        │        │警依法於96年8 月11日中午在戊○○位於│
│    │      │        │        │苗栗縣頭份鎮○○里○○路80巷17弄19之│
│    │      │        │        │2 號住處，查獲竊得之香菸4 包、臺灣啤│
│    │      │        │        │酒1 箱（24罐）、臺灣啤酒半箱（12罐）│
│    │      │        │        │，並自林盈富之富貴檳榔攤查獲臺灣啤酒│
│    │      │        │        │易開罐裝10箱（每箱24罐）、臺灣啤酒玻│
│    │      │        │        │璃瓶裝2 箱（每箱20瓶），並自湯坤鳳經│
│    │      │        │        │營之日紅商店查獲臺灣啤酒易開罐裝28箱│
│    │      │        │        │、臺灣金牌啤酒玻璃瓶裝10箱。        │
├──┼───┼────┼────┼──────────────────┤
│ 9  │甲○○│96年8 月│苗栗縣竹│辰○○騎乘機車搭載甲○○，至苗栗縣竹│
│    │辰○○│9 日上午│南鎮新南│南鎮新南里三角店32-5號，由甲○○持客│
│    │      │7 時許  │里三角店│觀上可供為兇器使用之鋼剪1 支（與編號│
│    │      │        │32-5號  │7 同1 支），以破壞門鎖及電源鎖頭之方│
│    │      │        │        │式，竊取子○○所有之車號MI－8645號自│
│    │      │        │        │用小客車，作為搬運贓物使用，至當日下│
│    │      │        │        │午5 時許，將該車棄置於頭份鎮新華里雞│
│    │      │        │        │心壩附近產業道路上。                │
└──┴───┴────┴────┴──────────────────┘
附錄論罪法條：
刑法第320條第1項：
意圖為自己或第3 人不法之所有，而竊取他人之動產者，為竊盜
罪，處5 年以下有期徒刑、拘役或5 百元以下罰金。
刑法第321條第1項：
犯竊盜罪而有左列情形之一者，處6 月以上、5 年以下有期徒刑
：
一  於夜間侵入住宅或有人居住之建築物、船艦或隱匿其內而犯
    之者。
二  毀越門扇、牆垣或其他安全設備而犯之者。
三  攜帶兇器而犯之者。
四  結夥三人以上而犯之者。
五  乘火災、水災或其他災害之際而犯之者。
六  在車站或埠頭而犯之者。
刑法第339 條第1 項
意圖為自已或第3 人不法之所有，以詐術使人將本人或第3 人之
物交付者，處5 年以下有期徒刑、拘役或科或併科1 千元以下罰
金。
